Materials for lyx workshop/LyX.app/Contents/Resources/dicts/ast_ES.aff
SFX H   0     íes         ugar               # xugaríes
SFX H   0     íamos       ugar               # xugaríamos
SFX H   0     íemos       ugar               # xugaríemos
SFX H   0     íais        ugar               # xugaríais
SFX H   0     íeis        ugar               # xugaríeis
SFX H   0     íen         ugar               # xugaríen
SFX H   ontrar uentro     ontrar             # alcuentro
SFX H   ontrar uentres    ontrar             # alcuentres
SFX H   ontrar uentra     ontrar             # alcuentra
SFX H   ontrar ontramos   ontrar             # alcontramos
SFX H   ontrar ontráis    ontrar             # alcontráis
SFX H   ontrar uentren    ontrar             # alcuentren
SFX H   ontrar ontraba    ontrar             # alcontraba
SFX H   ontrar ontrabes   ontrar             # alcontrabes
SFX H   ontrar ontrábamos ontrar             # alcontrábamos
SFX H   ontrar ontrábemos ontrar             # alcontrábemos
SFX H   ontrar ontrabais  ontrar             # alcontrabais
SFX H   ontrar ontrabeis  ontrar             # alcontrabeis
SFX H   ontrar ontraben   ontrar             # alcontraben
SFX H   ontrar ontré      ontrar             # alcontré
SFX H   ontrar ontrasti   ontrar             # alcontrasti
SFX H   ontrar ontresti   ontrar             # alcontresti
SFX H   ontrar ontró      ontrar             # alcontró
SFX H   ontrar ontremos   ontrar             # alcontremos
SFX H   ontrar ontrastis  ontrar             # alcontrastis
SFX H   ontrar ontrestis  ontrar             # alcontrestis
SFX H   ontrar ontraron   ontrar             # alcontraron
SFX H   ontrar uentre     ontrar             # alcuentre
SFX H   ontrar uentras    ontrar             # alcuentras
SFX H   ontrar ontréis    ontrar             # alcontréis
SFX H   ontrar uentran    ontrar             # alcuentran
SFX H   0     a           ontrar             # alcontrara
SFX H   0     e           ontrar             # alcontrare
SFX H   0     as          ontrar             # alcontraras
SFX H   0     es          ontrar             # alcontrares
SFX H   ar    áramos      ontrar             # alcontráramos
SFX H   ar    áremos      ontrar             # alcontráremos
SFX H   0     ais         ontrar             # alcontrarais
SFX H   0     eis         ontrar             # alcontrareis
SFX H   0     an          ontrar             # alcontraran
SFX H   0     en          ontrar             # alcontraren
SFX H   ar    ái          ontrar             # alcontrái
SFX H   ar    ando        ontrar             # alcontrando
SFX H   ar    ao          ontrar             # alcontrao
SFX H   ar    ada         ontrar             # alcontrada
SFX H   ar    áu          ontrar             # alcontráu
SFX H   ar    aos         ontrar             # alcontraos
SFX H   ar    aes         ontrar             # alcontraes
SFX H   0     é           ontrar             # alcontraré
SFX H   0     ás          ontrar             # alcontrarás
SFX H   0     á           ontrar             # alcontrará
SFX H   0     emos        ontrar             # alcontraremos
SFX H   0     éis         ontrar             # alcontraréis
SFX H   0     án          ontrar             # alcontrarán
SFX H   0     ía          ontrar             # alcontraría
SFX H   0     íes         ontrar             # alcontraríes
SFX H   0     íamos       ontrar             # alcontraríamos
SFX H   0     íemos       ontrar             # alcontraríemos
SFX H   0     íais        ontrar             # alcontraríais
SFX H   0     íeis        ontrar             # alcontraríeis
SFX H   0     íen         ontrar             # alcontraríen
SFX H   orcar uerco       orcar              # empuerco
SFX H   orcar uerques     orcar              # empuerques
SFX H   orcar uerca       orcar              # empuerca
SFX H   orcar orcamos     orcar              # emporcamos
SFX H   orcar orcáis      orcar              # emporcáis
SFX H   orcar uerquen     orcar              # empuerquen
SFX H   orcar orcaba      orcar              # emporcaba
SFX H   orcar orcabes     orcar              # emporcabes
SFX H   orcar orcábamos   orcar              # emporcábamos
SFX H   orcar orcábemos   orcar              # emporcábemos
SFX H   orcar orcabais    orcar              # emporcabais
SFX H   orcar orcabeis    orcar              # emporcabeis
SFX H   orcar orcaben     orcar              # emporcaben
SFX H   orcar orqué       orcar              # emporqué
SFX H   orcar orcasti     orcar              # emporcasti
SFX H   orcar orquesti    orcar              # emporquesti
SFX H   orcar orcó        orcar              # emporcó
SFX H   orcar orquemos    orcar              # emporquemos
SFX H   orcar orcastis    orcar              # emporcastis
SFX H   orcar orquestis   orcar              # emporquestis
SFX H   orcar orcaron     orcar              # emporcaron
SFX H   orcar uerque      orcar              # empuerque
SFX H   orcar uercas      orcar              # empuercas
SFX H   orcar orquéis     orcar              # emporquéis
SFX H   orcar uercan      orcar              # empuercan
SFX H   0     a           orcar              # emporcara
SFX H   0     e           orcar              # emporcare
SFX H   0     as          orcar              # emporcaras
SFX H   0     es          orcar              # emporcares
SFX H   ar    áramos      orcar              # emporcáramos
SFX H   ar    áremos      orcar              # emporcáremos
SFX H   0     ais         orcar              # emporcarais
SFX H   0     eis         orcar              # emporcareis
SFX H   0     an          orcar              # emporcaran
SFX H   0     en          orcar              # emporcaren
SFX H   ar    ái          orcar              # emporcái
SFX H   ar    ando        orcar              # emporcando
SFX H   ar    ao          orcar              # emporcao
SFX H   ar    ada         orcar              # emporcada
SFX H   ar    áu          orcar              # emporcáu
SFX H   ar    aos         orcar              # emporcaos
SFX H   ar    aes         orcar              # emporcaes
SFX H   0     é           orcar              # emporcaré
SFX H   0     ás          orcar              # emporcarás
SFX H   0     á           orcar              # emporcará
SFX H   0     emos        orcar              # emporcaremos
SFX H   0     éis         orcar              # emporcaréis
SFX H   0     án          orcar              # emporcarán
SFX H   0     ía          orcar              # emporcaría
SFX H   0     íes         orcar              # emporcaríes
SFX H   0     íamos       orcar              # emporcaríamos
SFX H   0     íemos       orcar              # emporcaríemos
SFX H   0     íais        orcar              # emporcaríais
SFX H   0     íeis        orcar              # emporcaríeis
SFX H   0     íen         orcar              # emporcaríen
SFX H   ordar uerdo       ordar              # recuerdo
SFX H   ordar uerdes      ordar              # recuerdes
SFX H   ordar uerda       ordar              # recuerda
SFX H   ordar ordamos     ordar              # recordamos
SFX H   ordar ordáis      ordar              # recordáis
SFX H   ordar uerden      ordar              # recuerden
SFX H   ordar ordaba      ordar              # recordaba
SFX H   ordar ordabes     ordar              # recordabes
SFX H   ordar ordábamos   ordar              # recordábamos
SFX H   ordar ordábemos   ordar              # recordábemos
SFX H   ordar ordabais    ordar              # recordabais
SFX H   ordar ordabeis    ordar              # recordabeis
SFX H   ordar ordaben     ordar              # recordaben
SFX H   ordar ordé        ordar              # recordé
SFX H   ordar ordasti     ordar              # recordasti
SFX H   ordar ordesti     ordar              # recordesti
SFX H   ordar ordó        ordar              # recordó
SFX H   ordar ordemos     ordar              # recordemos
SFX H   ordar ordastis    ordar              # recordastis
SFX H   ordar ordestis    ordar              # recordestis
SFX H   ordar ordaron     ordar              # recordaron
